臺灣板橋地方法院刑事判決　　　　　　 95年度交易字第538號
公　訴　人　臺灣板橋地方法院檢察署檢察官
被　　　告　乙○○
上列被告因過失傷害案件，經檢察官提起公訴（九十五年度偵字
第一八三三四號），因被告於本院準備程序中為有罪之陳述，經
本院合議庭裁定以簡式審判程序審理，判決如下：
    主  文
乙○○從事業務之人，因業務上之過失傷害人，處拘役伍拾日，
如易科罰金，以銀元參佰元即新台幣玖佰元折算壹日。
    事  實
一、乙○○係以駕駛營業小客車為業之人，於民國九十五年五月
    五日十四時四十分許，駕駛車牌號碼二九八─DC號（起訴書
    誤載為三九八─DC號，應予更正）營業自小客車，沿臺北縣
    中和市○○街往連城路方向行駛，迨其行經中和市○○街四
    十五號車庫出入口前時，明知駕駛人應注意前狀況，依當時
    情形又非不能注意，竟疏未注意其所駕駛車輛之左前方適有
    甲○○自對向徒步行經該車庫出入口，仍貿然左轉欲進入新
    生街四十五號車庫，使其所駕駛車輛之左前輪輾壓甲○○右
    腳，致甲○○受有右脛骨骨折、右膝、右肘擦傷、頭部外傷
    等傷害。
二、案經被害人甲○○訴由臺北縣政府警察局中和分局報請臺灣
    板橋地方法院檢察署檢察官偵查起訴，因被告於本院準備程
    序中為有罪之陳述，嗣經本院合議庭裁定以簡式審判程序審
    理。
    理  由
一、上揭犯罪事實，業據被告乙○○於本院準備程序及審理中坦
    承不諱，核與告訴人甲○○於警詢及偵查中指訴情節相符，
    並有道路交通事故現場圖、交通事故現場草圖影本、道路交
    通事故調查報告表(一)(二)、道路交通事故現場圖、臺北縣政府
    中和分局道路交通事故談話資料表各一件及肇事現場照片十
    一幀附卷可稽，而告訴人因本件車禍受有右脛骨骨折、右膝
    、右肘擦傷、頭部外傷之傷害，亦有誠泰醫院九十五年五月
    六日北府衛醫執字第一五三一０四一三四五號診斷證明書一
    份在卷足憑。
二、按汽車行駛時，駕駛人應注意車前狀況及兩車併行之間隔，
    並隨時採取必要之安全措施。道路交通安全規則第九十四條
    第三項定有明文。依車禍發生當時天候晴、日間自然光線、
    路面狀態乾燥無缺陷、無障礙物、視距良好等情形，被告復
    係職業駕駛，實無不能注意之情事，竟疏未上開規定，貿然
    左轉，致被告之營業小客車左前輪輾壓甲○○右腳，造成告
    訴人受有傷害，被告就本件車禍之發生應有過失甚明。又被
    告就本件車禍之發生確有過失乙節，經送臺灣省臺北縣區車
    輛行車事故鑑定委員會鑑定肇事責任，亦同此認定，有臺灣
    省臺北縣區車輛行車事故鑑定委員會九十五年九月二十六日
    北縣鑑字第九五五一八一三一四號函暨鑑定意見書在卷可參
    。雖告訴人甲○○亦與有過失，但既由於被告之過失併合而
    為危害發生之原因，被告之刑責，亦不能因此相抵而解免，
    僅可供量刑之斟酌而已。且被告過失行為與告訴人之傷害間
    復具有相當因果關係，事證明確，被告犯行堪以認定。
三、本案被告行為後，刑法及其施行法業於九十五年七月一日修
    正施行，關於新舊法律變更之比較適用，原則上應就罪刑有
    關之共犯、未遂犯、想像競合犯、牽連犯、連續犯、結合犯
    ，以及累犯加重、自首減輕暨其他法定加減原因（如身分加
    減）與加減例等一切情形，綜其全部罪刑之結果而為比較（
    最高法院九十五年第八次會議關於中華民國刑法九十四年修
    正施行後之法律比較適用決議第一點第(四)小點參照），而此
    次修法與本案罪刑相關者，有刑法第四十一條、第六十二條
    、第三十三條第五款等規定，本院認(一)就易科罰金之折算標
    準部分，如依修正前刑法第四十一條第一項及修正前罰金罰
    鍰提高標準條例第二條之規定，應以銀元三百元即新臺幣九
    百元折算一日，惟若依修正後刑法第四十一條第一項前段（
    原罰金罰鍰提高標準條例第二條已同時刪除）之規定，應以
    新臺幣一千元、二千元或三千元折算一日，二者相較之下，
    應以修正前之規定較有利於被告；(二)就自首部分，如依修正
    前刑法第六十二條，對於未發覺之罪自首而受裁判者，減輕
    其刑，然若依修正後刑法第六十二條，則僅「得」減輕其刑
    ，而非必減輕其刑，經比較新舊法後，應以修正前刑法第六
    十二條對被告較為有利。(三)就刑法第三十三條第五款部分言
    之，本案被告所犯刑法第二百八十四條第二項本身雖未修正
    ，惟修正後刑法第三十三條第五款亦已將罰金刑調整為新臺
    幣一千元以上，以百元計算，故依前述標準換算後，本條項
    罰金刑部分最低刑已變更為「新臺幣一千元以上」，經比較
    前後規定之刑度，應以修正前之規定對被告較為有利。合先
    陳明。
四、被告乙○○係計程車司機，為從事駕駛業務之人，核其所為
    ，係犯刑法第二百八十四條第二項前段之業務過失傷害罪。
    查被告於本件車禍肇事後留於現場，並於員警前往現場處理
    時，向據報前來尚不知何人犯罪之員警自首坦承肇事，此有
    臺北縣政府警察局中和分局交通事故肇事自首情形記錄表一
    紙在卷足憑，參諸被告並未逃避偵審之事實，堪認被告確有
    對於未發覺之上開過失犯罪自首而受裁判之情，應依修正前
    刑法第六十二條前段之規定減輕其刑。按新法第五十七條之
    規定，為法院就刑之裁量審認標準見解之明文化，非屬法律
    之變更，此有前揭最高法院九十五年五月二十三日第八次刑
    事庭會議決議第六點第(一)小點可資參照，自無新舊法比較之
    問題，應直接適用修正後之規定。爰審酌被告身為職業駕駛
    人，其過失程度，併同告訴人橫越車道未注意左右來車之行
    為亦有過失、所生危害、肇事後尚未與告訴人達成民事上之
    和解、犯罪後坦承犯行，等一切情狀，量處如主文所示之刑
    ，並諭知易科罰金之折算標準。
據上論斷，應依刑事訴訟法第二百七十三條之一第一項、第二百
九十九條第一項前段，刑法第二條第一項前段、第二百八十四條
第二項前段、修正前刑法第六十二條前段、修正前刑法第四十一
條第一項前段，罰金罰鍰提高標準條例第一條前段、修正前罰金
罰鍰提高標準條例第二條，判決如主文。
本案經檢察官黃仙宜到庭執行職務。
中　　華　　民　　國　　96　　年　　3 　　月　　8 　　日
                  交通法庭法  官　潘　翠　雪
上列正本證明與原本無異。
如不服本判決，應於送達後十日內向本院提出上訴狀
                          書記官  江  文  彬
中　　華　　民　　國　　96　　年　　3 　　月　　8 　　日
附錄本案論罪科刑法條全文：
中華民國刑法第284條
（過失傷害罪）
因過失傷害人者，處6月以下有期徒刑、拘役或5百元以下罰金，
致重傷者，處1年以下有期徒刑、拘役或5百元以下罰金。
從事業務之人，因業務上之過失傷害人者，處1年以下有期徒刑
、拘役或1 千元以下罰金，致重傷者，處 3 年以下有期徒刑、
拘役或2千元以下罰金。
